臺灣士林地方法院刑事判決　　　　　　　　　　　　　九十一年度易字第六二五號
　　公　訴　人　臺灣士林地方法院檢察署檢察官
　　被　　　告　甲○○
右列被告因違反毒品危害防制條例案件，經檢察官提起公訴（九十一年度毒偵字第一
四號），本院判決如左：
    主  文
甲○○施用第二級毒品，累犯，處有期徒刑伍月，如易科罰金以參佰元折算壹日。
扣案之第二級毒品安非他命貳小包（驗餘總淨重零點伍壹公克）沒收銷燬。
    事  實
一、甲○○於民國八十年間，因違反麻醉藥品管理條例案件，經本院以八十年度易字
    第一二五七號判處有期徒刑四月確定，於八十年八月十三日易科罰金執行完畢，
    復於八十六年間，再因違反麻醉藥品管理條例案件，經本院以八十六年度易字第
    五九０號判決有期徒刑四月確定，於八十六年十月二十七日執行完畢（構成累犯
    ），仍不知悛悔，又先後二次施用毒品，第一次經觀察、勒戒後，認無繼續施用
    毒品之傾向，業經臺灣士林地方法院檢察署檢察官於八十八年七月三十一日，以
    八十八年度偵字第七二一０號不起訴處分確定，第二次經觀察、勒戒後，認有繼
    續施用毒品之傾向，經本院以八十八年度毒聲字第二八０二號裁定送強制戒治，
    刑事訴追部分，則由臺灣士林地方法院檢察署檢察官以八十八年度毒偵字第一二
    四一號提起公訴，嗣經本院於八十九年四月十四日，以八十九年度訴字第九五號
    就施用第一級毒品部分判處有期徒刑一年，施用第二級毒品部分判處有期徒刑六
    月，應執行有期徒刑一年四月確定，而其所受之強制戒治處分執行屆滿三個月後
    成效良好，經本院以八十九年度毒聲字第一一三一號裁定停止戒治，所餘戒治期
    間付保護管束，迨戒治期滿，本院認為依執行結果，其已戒除毒癮而無執行刑之
    必要，遂以九十年度聲字第三四六號裁定免其刑之執行確定在案。詎甲○○仍不
    知悔改，復於九十年七月九日凌晨一時許，在臺北市○○區○○路二段一一五巷
    三號友人鍾兩成住處，施用第二級毒品安非他命一次，嗣甲○○、鍾兩成二人於
    九十年七月九日上午十時五十分許，在臺北市○○區○○路一六五號前擺攤時，
    為警查獲，並自鍾兩成所有之黑色皮包內，起出甲○○施用剩餘之安非他命二小
    包（驗餘總淨重０‧五一公克）及鍾兩成所有供甲○○施用毒品所用之安非他命
    吸食器一組，始悉上情。甲○○經本院以九十一年度毒聲字第九七九號裁定令入
    戒治處所施以強制戒治一年，現正執行強制戒治中。
二、案經臺北市政府警察局中山分局報請臺灣臺北地方法院檢察署檢察官簽請臺灣高
    等法院檢察署令轉臺灣士林地方法院檢察署檢察官偵查起訴。
    理  由
一、右揭施用第二級毒品安非他命之事實，業據被告甲○○於本院審理時坦承不諱（
    本院九十一年十月二十一日審判筆錄第四頁），核與證人鍾兩成證述情節一致，
    復有透明晶體二小包扣案可資佐證，該透明晶體經鑑驗結果，均含有甲基安非他
    命之成分（驗餘總淨重０‧五一公克），有臺北市政府警察局九十年十一月一日
    北市鑑毒字第五五二號鑑驗通知書一紙附卷可稽，而被告為警查獲後經採尿送驗
    結果，呈安非他命陽性反應，亦有臺灣檢驗科技股份有限公司濫用藥物尿液檢驗
    報告一紙在卷足憑，可證被告之自白與事實相符。又查被告先後二次施用毒品，
    第一次經觀察、勒戒後，認無繼續施用毒品之傾向，業經臺灣士林地方法院檢察
    署檢察官於八十八年七月三十一日，以八十八年度偵字第七二一０號不起訴處分
    確定，第二次經觀察、勒戒後，認有繼續施用毒品之傾向，經本院以八十八年度
    毒聲字第二八０二號裁定送強制戒治，刑事訴追部分，則由臺灣士林地方法院檢
    察署檢察官以八十八年度毒偵字第一二四一號提起公訴，嗣經本院於八十九年四
    月十四日，以八十九年度訴字第九五號就施用第一級毒品部分判處有期徒刑一年
    ，施用第二級毒品部分判處有期徒刑六月，應執行有期徒刑一年四月確定，而其
    所受之強制戒治處分執行屆滿三個月後成效良好，經本院以八十九年度毒聲字第
    一一三一號裁定停止戒治，所餘戒治期間付保護管束，迨戒治期滿，本院認為依
    執行結果，其已戒除毒癮而無執行刑之必要，遂以九十年度聲字第三四六號裁定
    免其刑之執行確定在案，此有被告前科表、不起訴處分書、刑事判決、刑事裁定
    附卷可按，是被告五年內三犯毒品危害防制條例第十條第二項之罪，本件事證明
    確，被告犯行洵堪認定，應依法論科。
二、核被告所為，係犯毒品危害防制條例第十條第二項之施用第二級毒品罪。被告施
    用第二級毒品安非他命前持有第二級毒品之低度行為，應為施用之高度行為所吸
    收，不另論罪。查被告有事實欄所載之犯罪科刑執行情形，此有臺灣高等法院被
    告全國前案紀錄表在卷供參，其受有期徒刑之執行完畢後，五年以內再犯本件有
    期徒刑以上之罪，係屬累犯，應依刑法第四十七條之規定加重其刑。爰審酌被告
    前已有違反麻醉藥品管理條例前科，施用安非他命時間非短、經觀察、勒戒及強
    制戒治完畢，竟又再度施用毒品，顯見其意志不堅，一有機會即重新染上毒品之
    惡習、犯罪之動機、手段、對身體健康所生之危害及犯後於本院審理時尚知坦承
    犯行之態度等一切情狀，量處如主文所示之刑，並諭知易科罰金之折算標準。
三、扣案之被告施用剩餘之第二級毒品安非他命二小包（驗餘總淨重０‧五一公克）
    係查獲之毒品，依毒品危害防制條例第十八條第一項前段之規定併予宣告沒收銷
    燬之。至扣案之安非他命吸食器一組，雖係供被告施用毒品所用之物，然被告已
    否認為其所有，且係自被告友人鍾兩成所有之皮包內起出，此據證人鍾兩成陳述
    在卷，因無積極證據證明係被告所有，故不宣告沒收，附此敘明。
據上論斷，應依刑事訴訟法第二百九十九條第一項前段，毒品危害防制條例第十條第
二項、第十八條第一項前段，刑法第十一條、第四十七條、第四十一條第一項前段，
罰金罰鍰提高標準條例第二條，判決如主文。
本案經檢察官吳怡明到庭執行職務。
中      華      民      國      九十一      年     十一     月    四    日
                                    臺灣士林地方法院刑事第四庭
                                        法  官  黃  潔  茹
右正本證明與原本無異。
如不服本判決，應於判決送達後十日內向本院提出上訴狀。
                                        書記官  柳  瑞  宗
中      華      民      國      九十一      年     十一     月    八    日
附錄本判決論罪科刑依據之法條：
毒品危害防制條例第十條：
  施用第一級毒品者，處六月以上五年以下有期徒刑。
  施用第二級毒品者，處三年以下有期徒刑。
